臺灣高等法院臺中分院刑事裁定　
111年度聲字第1890號
聲  請  人  臺灣高等檢察署臺中檢察分署檢察官     
受  刑  人  林哲佑



上列聲請人因受刑人數罪併罰有二裁判以上，聲請定其應執行之
刑（聲請案號：111年度執聲字第804號），本院裁定如下：
    主  文
林哲佑因犯如附表所示各罪所處之刑，應執行有期徒刑拾年壹月
。
    理  由
一、聲請意旨略以：受刑人林哲佑（下稱受刑人）因竊盜等數罪
    ，先後經判決確定如附表。數罪中雖有刑法第50條第1項但
    書所列情形，惟受刑人已請求檢察官聲請定應執行刑，有請
    求定應執行刑調查表足稽，應依刑法第50條第2項、第53條
    、第51條第5款規定，定其應執行之刑。爰依刑事訴訟法第4
    77條第1項聲請裁定等語。
二、按裁判確定前犯數罪者，併合處罰之。但有下列情形之一者
    ，不在此限：一、得易科罰金之罪與不得易科罰金之罪。二
    、得易科罰金之罪與不得易服社會勞動之罪。三、得易服社
    會勞動之罪與不得易科罰金之罪。四、得易服社會勞動之罪
    與不得易服社會勞動之罪。前項但書情形，受刑人請求檢察
    官聲請定應執行刑者，依第51條規定定之；數罪併罰，有二
    裁判以上者，依刑法第51條之規定，定其應執行之刑；又宣
    告多數有期徒刑者，於各刑中之最長期以上，各刑合併之刑
    期以下，定其刑期，但不得逾30年。刑法第50條、第53條、
    第51條第5款分別定有明文。
三、經查，受刑人因竊盜等數罪，經臺灣彰化地方法院、臺灣臺
    南地方法院及本院分別判處如附表所示之刑，均確定在案，
    有各該刑事判決書及臺灣高等法院被告前案紀錄表在卷可稽
    。又受刑人所犯如附表編號1所示之罪為得易科罰金及得易
    服社會勞動之罪，附表編號2至4所示之罪為得不易科罰金及
    不得易服社會勞動之罪，固合於刑法第50條第1項但書之情
    形，惟受刑人已請求檢察官向法院聲請定應執行刑，有受刑
    人數罪併罰聲請狀在卷可稽（見本院卷第9頁），自應依刑
    法第50條第2項之規定，依同法第51條規定定其應執行刑。
    茲檢察官聲請定其應執行之刑，本院審核認聲請為正當，應
    予准許。
四、經徵詢受刑人意見，受刑人以空白書面回覆本院。
五、經審酌：附表編號1、2是偷車牌犯行，是為了其他犯罪時掩
    飾身分所用。而附表中編號3、4是攜帶兇器強盜、攜帶兇器
    侵入住宅強盜未遂罪，經各判處有期徒刑8年、3年8月，犯
    罪手段極為恐怖兇暴，且犯罪時間是先在台南發生109年5月
    30日編號4犯罪，後在臺中發生109年6月24日編號3犯罪。雖
    然兩案發生時間僅相差二十餘日，兩案中還有另二個相同的
    共犯，表示被告於109年5、6月間跟隨一個暴力犯罪集團到
    處去犯案。以被告犯罪時僅24歲餘，前科紀錄不多，但跟隨
    暴力集團犯案，且手段兇暴恐怖，多次犯行前後綿延的時間
    不長，但侵犯人身與財產法益甚為嚴重，並考量各該罪合併
    後之不法內涵、罪責原則及合併刑罰所生之效果，暨受刑人
    所犯如附表所示各罪之刑期總合、各刑中之最長期以上，附
    表編號1至3所示之罪曾經本院以110年度聲字第2779號裁定
    定應執行刑有期徒刑8年3月等一切情狀後，定其應執行之刑
    如主文所示。
六、據上論斷，應依刑事訴訟法第477條第1項，刑法第50條第2
    項、第53條、第51條第5款，裁定如主文。
中　　華　　民　　國　　111 　年　　10　　月　　06　　日
            刑事第二庭   審判長法　官   何志通
                               法　官   黃玉齡
                               法　官   葉明松
以上正本證明與原本無異。　　　　　　　　　　　　　　　　
如不服本裁定，得於收受送達後5日內向本院提出抗告書狀(須附
繕本)。因疫情而遲誤不變期間，得向法院聲請回復原狀。
                              書記官    洪宛渝  

中　　華　　民　　國　　111 　年　　10　　月　　06　　日

附表：受刑人林哲佑定應執行刑案件一覽表　　　
編          號  1 2 3 罪　　　　　名  竊盜      竊盜       強盜 宣　　告　　刑  有期徒刑2月 有期徒刑7月 有期徒刑8年 犯　罪　日　期  109年6月5日 109年6月24日  109年6月24日 偵查(自訴)機關 年　度　案　號  彰化地檢109年度偵字第10627號  臺中地檢109年度偵字第19708號  臺中地檢109年度偵字第19708號  最　後 事實審 法　　院 彰化地院 中高分院 中高分院  案　　號 110年度簡字第  182號 110年度上訴字第      290號 110年度上訴字第      290號  判決日期 110年1月29日 110年5月20日 110年5月20日 確　定 判　決 法　　院 彰化地院 中高分院 最高法院  案　　號 110年度簡字第  182號 110年度上訴字第      290號 110年度台上字第      4884號  判    決 確定日期 110年3月10日  110年5月20日     (不得上訴) 110年9月9日 是 否 為 得 科 罰 金 之 案 件  得易科、     得社勞 不得易科、     不得社勞 不得易科、     不得社勞 備           註  彰化地檢110年度執字第1741號 臺中地檢110年度執字第9225號 臺中地檢110年度執字第11358號    （附表編號2至3經定應執行有期徒刑8年2月）    （附表編號1至3經定應執行有期徒刑8年3月）   
　
　
編          號  4   罪　　　　　名  強盜   宣　　告　　刑  有期徒刑3年8月   犯　罪　日　期  109年5月30日   偵查(自訴)機關 年　度　案　號  臺南地檢109年度營偵字第1415、 1475號    最　後 事實審 法　　院 臺南地院    案　　號 109年度訴字第  1260號    判決日期 110年2月4日   確　定 判　決 法　　院 臺南地院    案　　號 109年度訴字第  1260號    判    決 確定日期 110年9月29日    (撤回上訴)   是 否 為 得 科 罰 金 之 案 件  不得易科、     不得社勞   備           註  臺南地檢111年度執字第3674號